臺灣臺南地方法院刑事判決
110年度交易字第288號
公  訴  人  臺灣臺南地方檢察署檢察官
被      告  鄭永嘉


上列被告因公共危險案件，經檢察官提起公訴（110年度偵字第4
104號），嗣被告於本院準備程序中就被訴事實為有罪之陳述，
經本院合議庭裁定由受命法官獨任進行簡式審判程序，判決如下
：
        主  文
鄭永嘉駕駛動力交通工具而吐氣所含酒精濃度達每公升零點二五
毫克以上，累犯，處有期徒刑柒月。
        犯罪事實及理由
一、程序部分：
    本案被告鄭永嘉所犯係死刑、無期徒刑或最輕本刑為3年以
    上有期徒刑以外之罪，亦非屬高等法院管轄第一審案件之罪
    ，其於本院準備程序中就被訴事實為有罪之陳述，經本院告
    知簡式審判程序之旨，並聽取檢察官及被告之意見後，依刑
    事訴訟法第273條之1第1項之規定，裁定行簡式審判程序，
    是依刑事訴訟法第273條之2規定，本件之證據調查，不受同
    法第159條第1項、第161條之2、第161條之3、第163條之1及
    第164條至第170條所規定證據能力認定及調查方式之限制，
    並得依同法第310條之2準用第454條之規定製作略式判決書
    ，合先敘明。
二、本案犯罪事實及證據，除證據補充「被告鄭永嘉於本院準備
    程序及審理時之自白」外，其餘均引用檢察官起訴書之記載
    （如附件）。
三、核被告鄭永嘉所為，係犯刑法第185條之3第1項第1款駕駛動
    力交通工具而吐氣所含酒精濃度達每公升0.25毫克以上之罪
    。
四、又被告曾有如附件起訴書犯罪事實欄所載之論罪科刑及徒刑
    執行紀錄，此有臺灣高等法院被告前案紀錄表1份在卷可查
    ，其於受徒刑執行完畢後，5年內故意再犯本案有期徒刑以
    上之罪，依刑法第47條第1項規定，為累犯，爰依法加重其
    刑。至司法院釋字第775號解釋，依解釋文及理由之意旨，
    係指構成累犯者，不分情節，一律加重最低本刑，於不符合
    刑法第59條所定要件之情形下，致生行為人所受之刑罰超過
    其所應負擔罪責之個案，不符罪刑相當原則、比例原則。於
    此範圍內，在修正前，為避免發生上述罪刑不相當之情形，
    法院就該個案應裁量是否加重最低本刑；依此，該解釋就現
    行刑法第47條第1項規定「加重最高本刑」部分並未宣告違
    憲，只有在無法適用刑法第59條在內之減刑規定，法院認為
    個案應量處最低法定刑，否則將有違罪刑相當之情形下，方
    應依上開解釋意旨權衡，裁量不予加重最低本刑，並宣告最
    低本刑（最高法院108年度台上字第338號、第976號、第149
    1號判決意旨參照），審酌被告未因前案徒刑執行完畢而有
    所警惕，猶故意再犯本案，且本案與上開構成累犯之前科同
    為不能安全駕駛案件，足徵其對於刑罰之反應力確屬薄弱，
    且其一再故意犯相同類型犯罪，顯具特別惡性，又觀諸被告
    本案犯罪情節，依刑法第47條第1項規定加重法定最低本刑
    結果，並無上開解釋所指罪刑不相當之情形，自仍有上開刑
    法第47條第1項規定之適用。
五、爰審酌酒後不應駕車之觀念，多年來已透過學校教育、政府
    宣導及各類媒體廣為傳達各界周知，且被告除前揭論以累犯
    之前科紀錄外，另有多次不能安全駕駛動力交通工具之前科
    ，被告理應對於酒後不得駕車及酒醉駕車行為之危險性，均
    知之甚詳，竟不思警惕，猶漠視自身安危、罔顧公眾道路通
    行之安全，於飲酒後騎乘普通重型機車行駛於市區道路上，
    且其吐氣酒精濃度達每公升0.37毫克，對公眾交通往來顯已
    造成高度危險；復考量被告本次再犯酒駕犯行之原因，被告
    於本院審理時供稱：那時我要修理電視，因修理電視的人在
    家裡等我，想說只有一小段路而已，沒有多遠等語（本院卷
    第38頁），然被告原可以其他方式返回住處，竟捨此未為，
    僅為一時方便，即酒後駕車上路，更顯其漠視己身及其他用
    路人之生命、身體安全之心態，所為實應予非難；並思及其
    犯後坦承犯行，態度尚可，兼衡其於本院審理時自述所受教
    育程度為國中畢業、未婚、無子女、現無業、仰賴低收入戶
    補助生活（本院卷第38頁）等一切情狀，量處如主文所示之
    刑。
據上論斷，應依刑事訴訟法第273條之1第1項、第299條第1項前
段、第310條之2、第454條第2項，刑法第185條之3第1項第1款、
第47條第1項，刑法施行法第1條之1第1項，判決如主文。
本案經檢察官蔡佳蒨提起公訴，檢察官吳坤城到庭執行職務。
中　　華　　民　　國　　110 　年　　4 　　月　　30　　日
                  刑事第六庭    法　官  吳彥慧
以上正本證明與原本無異。
如不服本判決應於收受本判決後20日內向本院提出上訴書狀，並
應敘述具體理由。其未敘述上訴理由者，應於上訴期間屆滿後20
日內向本院補提理由書狀（均須按他造當事人之人數附繕本）「
切勿逕送上級法院」。 
　　　　　　　　　　　　　　　　書記官  張儷瓊
中　　華　　民　　國　　110 　年　　5 　　月　　3 　　日
附錄本案論罪科刑法條：
中華民國刑法第185條之3
駕駛動力交通工具而有下列情形之一者，處2年以下有期徒刑，
得併科20萬元以下罰金：
一、吐氣所含酒精濃度達每公升零點二五毫克或血液中酒精濃度
    達百分之零點零五以上。
二、有前款以外之其他情事足認服用酒類或其他相類之物，致不
    能安全駕駛。
三、服用毒品、麻醉藥品或其他相類之物，致不能安全駕駛。
因而致人於死者，處3年以上10年以下有期徒刑；致重傷者，處1
年以上7年以下有期徒刑。
曾犯本條或陸海空軍刑法第54條之罪，經有罪判決確定或經緩起
訴處分確定，於五年內再犯第1項之罪因而致人於死者，處無期
徒刑或5年以上有期徒刑；致重傷者，處3年以上10年以下有期徒
刑。
附件：
臺灣臺南地方檢察署檢察官起訴書
                                     110年度偵字第4104號
　　被　　　告　鄭永嘉　男　69歲（民國00年0月0日生）
　　　　　　　　　　　　住○○市○○區○○路000巷00號
　　　　　　　　　　　　國民身分證統一編號：Z000000000號
上列被告因公共危險案件，業經偵查終結，認應提起公訴，茲將
犯罪事實及證據並所犯法條分敘如下：
　　　　犯罪事實
一、鄭永嘉前因公共危險案件，經臺灣臺南地方法院以107年度
    交簡字第2135號判決判處有期徒刑6月確定；再因公共危險
    案件，經同法院以107年度交簡字第2479號判決判處有期徒
    刑6月確定。前開二罪經同法院以107年度聲字第2163號裁定
    應執行有期徒刑11月確定，於民國108年9月4日縮刑期滿執
    行完畢出監。詎其明知吐氣所含酒精濃度達每公升0.25毫克
    以上，不得駕駛動力交通工具，仍於110年2月3日15時許起
    至16時30分許止，在臺南市○○區○○街00號青果市場飲用酒類
    ，酒後吐氣所含酒精濃度已達每公升0.25毫克以上，仍基於
    酒後駕駛動力交通工具之犯意，旋即自上址騎乘車牌號碼00
    0-000號普通重型機車欲返回臺南市○○區○○路000巷00號之住
    處。嗣於同日16時48分許，行經臺南市新化區信義路與民生
    路交岔路口，因闖越紅燈左轉為警攔檢，並為警發現其有酒
    味，於同日16時54分，測得其吐氣所含酒精濃度達每公升0.
    37毫克。
二、案經臺南市政府警察局新化分局報告偵辦。
　　　　證據並所犯法條
一、上揭犯罪事實，業據被告鄭永嘉於警詢及偵訊時坦承不諱，
    復有臺南市政府警察局新化分局刑法第185條之3第1項第1款
    酒精呼氣測定紀錄表、財團法人工業技術研究院呼氣酒精測
    試器檢定合格證書、密錄器影像截圖、臺南市政府警察局舉
    發違反道路交通管理事件通知單影本及車輛詳細資料報表在
    卷可稽，堪認被告上開任意性自白與事實相符，應可採信，
    被告犯嫌洵堪認定。
二、核被告所為，係犯刑法第185條之3第1項第1款吐氣所含酒精
    濃度達每公升0.25毫克以上而駕駛動力交通工具罪嫌。又被
    告曾有如犯罪事實欄所載之論罪科刑及執行情形，有本署刑
    案資料查註紀錄表1份在卷足參，其前受有期徒刑執行完畢
    ，5年以內故意再犯本件有期徒刑以上之罪，為累犯，請依
    刑法第47條第1項規定加重其刑。
三、依刑事訴訟法第251條第1項提起公訴。
　　此　　致
臺灣臺南地方法院
中　　華　　民　　國   110    年    2     月    26    日
　　　　　　　　　　　　　　　檢察官  蔡  佳  蒨 
本件證明與原本無異
中　　華　　民　　國   110    年    3     月     5    日
　　　　　　　　　　　　　　　書記官  陳  柏  軒  
所犯法條：
中華民國刑法第185條之3
駕駛動力交通工具而有下列情形之一者，處 2 年以下有期徒刑
，得併科 20 萬元以下罰金：
一、吐氣所含酒精濃度達每公升零點二五毫克或血液中酒精濃度
    達百分之零點零五以上。
二、有前款以外之其他情事足認服用酒類或其他相類之物，致不
    能安全駕駛。
三、服用毒品、麻醉藥品或其他相類之物，致不能安全駕駛。
因而致人於死者，處 3 年以上 10 年以下有期徒刑；致重傷者
，處 1 年以上 7 年以下有期徒刑。
曾犯本條或陸海空軍刑法第 54 條之罪，經有罪判決確定或經緩
起訴處分確定，於五年內再犯第 1 項之罪因而致人於死者，處
無期徒刑或 5 年以上有期徒刑；致重傷者，處 3 年以上 10 年
以下有期徒刑。